【裁判字號】    99,醫,41
【裁判日期】    990929
【裁判案由】    損害賠償
【裁判全文】
臺灣臺北地方法院民事裁定                99年度醫字第41號
原      告  丁○○
            丙○○
            乙○○
            戊○○
共      同
訴訟代理人  吳志勇律師
            蘇芃律師
被      告  長庚醫療財團法人林口長庚紀念醫院
法定代理人  王正儀
訴訟代理人  甲○○
上列當事人間請求侵權行為損害賠償事件，本院裁定如下：
    主  文
本件移送臺灣桃園地方法院。
    理  由
一、按訴之全部或一部，法院認為無管轄權者，依原告聲請或依
    職權以裁定移送於其管轄法院，民事訴法第28條第1 項定有
    明文。又訴訟，由被告住所地之法院管轄；對於私法人或其
    他得為訴訟當事人之團體之訴訟，由其主事務所或主營業所
    所在地之法院管轄，亦為同法第1 條第1 項、第2 條第2 項
    所明定。另因侵權行為涉訟者，得由行為地之法院管轄。此
    所指「因侵權行為涉訟者」，包括本於侵權行為所生之損害
    賠償訴訟。
二、查原告提起訴訟所據原因事實，係以原告之父張啟文於民國
    99年3 月14日上午至淡水遊玩後，發生呼吸不順症狀，下午
    至長庚醫療財團法人臺北長庚紀念醫院就診，經診斷後認係
    急性冠狀動脈症候群，於99年3 月15日晚間7 點35分轉往長
    庚醫療財團法人林口長庚紀念醫院（下稱林口長庚醫院）就
    醫，嗣於17日上午8 時30分進行心導管檢查並加裝主動脈氣
    球幫浦，並安排於同日下午4 時10分進行冠狀動脈繞道手術
    ，至18日凌晨2 時38分手術結束時，發生主動脈氣球幫浦漏
    氣、血液流入幫浦導管情形，導致病況急遽惡化陷於昏迷，
    旋於21日下午1 時30分因多重器官衰竭宣告不治，經原告事
    後追查發現，林口長庚醫院前因主動脈氣球幫浦破裂為病患
    進行更換，自此病患即發生心跳、血壓大幅下降且不穩定之
    情況，顯見林口長庚醫院有處置不當導致病患死亡，且相互
    間具因果關係，原告為此訴請林口長庚醫院應負侵權行為損
    害賠償。觀諸原告所述事實，係主張林口長庚醫院有前述故
    意或過失不法侵害原告權利之行為，應係主張侵權行為，侵
    權行為地應在林口長庚醫院事務所所在地，而林口長庚醫院
    事務所所在地設在桃園縣龜山鄉○○街5 號，有林口長庚醫
    院聯絡方式網頁查詢一份在卷可參，是原告所主張侵權行為
    地應在桃園縣，依前述民事訴訟法第15條之規定，得以此事
    件之特別審判籍管轄法院即侵權行為地之臺灣桃園地方法院
    管轄，再就證據調查便利性及訴訟經濟而言，林口長庚醫院
    既在桃園縣，亦應由其事務所所在之臺灣桃園地方法院管轄
    ，較為恰當，復經被告於99年9 月27日本院調查程序中，就
    本院之管轄權提出抗辯，為原告所不爭執，是本件應由侵權
    行為地之臺灣桃園地方法院管轄，依職權將本件移送於該管
    轄法院。爰裁定如主文。
中    華    民    國    99    年    9     月    29    日
                  民事第五庭    法  官  鄧德倩
以上正本係照原本作成
如對本裁定抗告須於裁定送達後10日內向本院提出抗告狀，並繳
納抗告費新臺幣1,000 元
中    華    民    國    99    年    9     月    29    日
                                書記官  林孔華

司法院資訊處製作；財團法人民間司法改革基金會備份。
